【裁判字號】    92,勞訴,6
【裁判日期】    920626
【裁判案由】    侵權行為損害賠償
【裁判全文】
臺灣板橋地方法院民事判決  九十二年度勞訴字第六號
    原      告    甲○○
    訴訟代理人    丙○○律師
    複  代理人    丁○○
    被      告    瑞商遠東公證股份有限公司台灣分公司
                              設台北縣五股鄉○○路一三六之一號
    法定代理人    乙○○      .
    訴訟代理人    呂偉誠律師
                  劉昌坪律師
                  余信達律師
右當事人間請求侵權行為損害賠償事件，本院判決如左：
    主      文
原告之訴及假執行之聲請均駁回。
訴訟費用由原告負擔。
    事      實
甲、原告方面：
一、聲明：
（一）被告應給付原告新台幣（下同）一百十五萬五千元及自支付命令送達翌日起至
      清償日止，按年息百分之五計算之利息。
（二）願供擔保請准宣告假執行。
二、陳述：
（一）原告於民國六十五年八月一日進入被告公司工作，依當時適用之勞工保險條例
    （六十二年四月二十五日公佈施行）第八、十一條規定，雇主應為其投保勞工保
    險。惟被告遲至七十五年十二月三十一日年始為其投保（未投保年資達十年四個
    月又三十天），致原告於八十八年九月九日退休之時，因參加保險年資未達十五
    年（僅十二年九個月又八天），無法依行政院勞工委員會八十五年十二月三日臺
    八十五勞保二字第一四三一一○號函規定：在原單位「繼續參加普通事故保險至
    符合請領老年給付之日止」，進而導致聲請人無法依勞工保險條例第五十八條第
    一項第三款請領老年給付，造成原告老年給付之損害。其損害計算方法以原告所
    得請領老年給付之年資合計為二十五年（包括未加保年資計十年四個月又三十天
    、參加勞保年資十二年九個月又八天、得在原單位繼續加保一年十個月又二十三
    天），前十年各有一個月老年給付基數，後十五年各有二個月老年給付基數，共
    計為三十五個月之老年給付基數，乘以原告退休時前三年之平均月投保薪資為四
    萬二千元，則共得請求新台幣一百四十七萬元，減去被告曾於原告離職之後陸續
    給付三十一萬五千元，而為一百十五萬五千元。（35X42,000－31,500＝1,155,0
    00）。按六十二年四月二十五日公佈施行之勞工保險條例第八、十一條及其施行
    細則第二十八條規定略以：「年滿十四歲以上，六十歲以下受僱於僱用十人以上
    ，領有公司執照、營利事業登記證或營業登記證之公司、行號專任員工，均應以
    其雇主為投保單位參加勞工保險為被保險人，雇主並應負責辦理加入保險手續」
    。次按行政院勞工委員會八十五年十二月三日臺八十五勞保二字第一四三一一○
    號函：「有關公司員工參加勞保年資滿十五年，依公司所定自動退休辦法退休並
    領得退休金者，准其依勞工保險條例第九條之一及相關規定之精神，繼續參加普
    通事故保險至符合請領老年給付之日止」。現行勞工保險條例第七十二條第一項
    亦規定：「投保單位不依本條例之規定辦理投保手續者，按自僱傭之日起至參加
    保險之日止．．．勞工因此所受之損失，並應由投保單位依本條例規定之給付標
    準賠償之」。查原告本得於退休時將實際工作但未投保之年資算入投保年資，而
    在原投保單位繼續參加普通事故保險至符合請領老年給付之日止，並於原告符合
    請領老年給付條件時，請求前開金額的老年給付，因被告未為原告辦理加入勞工
    保險，造成原告損失，經原告多次催請被告履行，惟均不獲置理。爰依民法第二
    十八條、第一百八十四條第二項前段、第二百二十七條第一項及第二百二十六條
    第一項，請求被告給付如聲明所示之金額及自支付命令繕本送達被告之翌日起至
    清償日止，按年息百分之五計算之利息。
（二）對被告抗辯之陳述：
  １、按最高法院八十五年度台上字第二七七○號判決：「至被上訴人呂芳開自上訴
      人公司退休後，是否繼續在怡麗公司工作或投保勞工保險，係屬另一法律關係
      ，對其前此因未能領取老年給付，所得向上訴人行使之損害賠償請求權不生影
      響」。亦即原告退職後轉至立功公司投保，與原告未能請領老年給付係屬二事
      ；且原告於八十八年九月九日離職，遲至同年月二十三日始至立功公司投保，
      期間差距二週，被告以此佐證原告無於被告公司繼續辦理投保之意思，顯有可
      議。又原告確曾於離職時向被告請求補償六十五年至七十五年未投保之損害（
      因依慣例，公司員工服務滿二十年以上者，皆得請領此一補償），然被告員工
      即人事副總陳慮明曾傳達被告「不願給付」之決定，原告遂要求繼續辦理投保
      ，表明原告已工作近二十四年，再加保一年餘（至符合請領老年給付條件之時
      ），即可向勞保局請領老年給付，並向被告請求短領之老年給付差額，然被告
      以原告已非其員工，依法不得為其投保，且原告勞保年資僅十三年餘，不符參
      加勞保年資滿十五年始得繼續加保之規定。經原告極力爭取，謂原告不符參加
      勞保年資滿十五年係由被告疏失所造成，被告應依慣例負責補償，經多次交涉
      ，雙方始協議被告先給付三十一萬五千元，原告並保留日後依法可向被告申領
      他項給付之權利。原告並於八十八年十二月二十五日書寫陳情函，於翌年元月
      十五日向勞工保險局寄發陳情函，並獲勞工保險局八九保承字第六○一○○七
      號回函，由此可知，原告實有於被告公司繼續辦理投保之意思。
  ２、按不得故意將不合勞工保險條例規定之人員加入保險之強制規定中，亦存在例
      外規定，如勞工保險條例第八、九、九之一條、勞委會臺八十五勞保二字第一
      四三一一○號函等。若員工符合上開規定，雇主亦應為其辦理參加保險，合先
      敘明。次按「違反保護他人之法律，致生損害於他人者，負賠償責任」、「負
      損害賠償責任者，除法律另有規定或契約另有訂定外，應回復他方損害發生前
      之原狀」，民法第一百八十四條第二項本文、第二百十三條第一項定有明文。
      亦即，侵權行為之效力為損害賠償，損害賠償之範圍以回復原狀為原則。經查
      ，被告未於原告到職之時為原告辦理投保（侵權），致原告參加勞保年資未滿
      十五年，而無法於原單位繼續投保至符合請領老年給付之日（損害），理應回
      復原告損害發生前之原狀，即被告應為原告辦理參加普通事故保險至符合請領
      老年給付之日止，被告抗辯無勞委會臺八十五勞保二字第一四三一一○號函之
      適用，不得繼續為原告辦理投保云云，顯非可採。
  ３、被告公司有於原告任職之時，為原告辦理加入勞工保險之義務，且在原告退休
      之時，應將原告實際工作但未投保之期間算入投保年資（共二十三年一個月又
      八天，符合勞工保險條例第九條之一規定），得在原投保單位繼續參加普通事
      故保險至符合請領老年給付之日止。從而，原告於退休時請求在被告公司繼續
      參加普通事故保險至符合請領老年給付之日止（即九十年八月一日）。然被告
      公司拒絕加保，構成侵權行為及違反契約附隨義務。且若被告公司於八十八年
      九月九日依法令規定予以加保，則至九十年八月一日止，原告即符合勞工保險
      條例第五十八條第一項第三款「在同一保險單位參加保險之年資合計滿二十五
      年退職者」之規定，而得請領老年給付。因此，原告之工作年資應從六十五年
      八月一日進入被告公司起算，至九十年八月一日止已屆二十五年，符合請領老
      年給付之條件。此時被告公司即應負擔未為原告辦理加入勞工保險，所造成原
      告損害。
  ４、被告所提之協議書中有言「乙方（即原告）日後若有依法可向甲方申領的他項
      給付時，三十一萬五千元為其減項」。原告並不否認曾向被告領取三十一萬五
      千元，作為原告勞保年資不足之補償，惟此項補償並未能完全填補原告之損害
      。是故，原告乃保留日後依法可向被告申領他項給付之權利，並願以三十一萬
      五千元為其減項，此由被告答辯狀中所載「原告依法得請領他項給付為前提」
      ，足證被告並不否認原告於簽定此協議書時，確曾保留此一權利。且查被告抗
      辯「被告不得再執同一事件向原告作其他任何之請求」云云，惟協議書並未有
      此內容，殊不知被告所稱「同一事件」從何而來？又「被告不得再執同一事件
      向原告作其他任何之請求」係屬何事？協議書中第三條雖明文「乙方（即原告
      ）不得再執以前之事實，向甲方（即被告）作其他任何之請求」，然查，所謂
      「以前之事實」究係何事實，並未具體明文，實無從判斷此「以前之事實」與
      原被告間有關請領老年給付之損害有何關係。
  ５、按最高法院八十五年度台上字第二七七○號判決：「雇主違反義務未為勞工辦
      理勞工保險手續之初，勞工之老年給付請求權尚未發生，殊難以該違反義務之
      時點，為開始計算勞工未能領取老年給付所生損害賠償請求權之消滅時效期間
      」。亦即，被告違反義務未為原告辦理勞工保險手續之初，原告之老年給付請
      求權尚未發生，即不得以該違反義務之時點，為開始計算原告未能領取老年給
      付所生損害賠償請求權之消滅時效期間。查被告於原告任職被告公司之時，即
      有義務為原告辦理加入勞工保險，然其不僅規避勞保責任，遲至七十五年始為
      其投保，且於原告起訴請求之時，復指摘原告未為請求，將被告未盡法定義務
      之疏失，轉嫁由原告負擔，如此脫免卸責之心態，令人不敢苟同。又依前揭判
      決意旨，損害賠償請求權既自原告退職之日起算，原告之損害賠償請求權尚未
      罹於時效。被告抗辯：應以符合請領老年給付之日，為開始計算損害賠償請求
      權消滅時效之起點，六十五年至七十五年未投保之損害，業已罹於消滅時效云
      云，顯非可取。
三、證據：提出工作年資及勞保年資表、行政院勞工委員會函、陳情書、勞工保險局
    函各乙份為證，並聲請訊問證人陳慮明。
乙、被告方面：
一、聲明：如主文第一項所示；如受不利判決，願供擔保請准宣告免為假執行。
二、陳述：
（一）查原告於八十八年九月七日自被告公司辦理自願退休後，隨即於同年九月廿二
      日轉至立功股份有限公司另辦理投保，而其間雖尚有二星期之緩衝期，然就一
      般之社會常態以觀，亦無礙於原告離職後自願續保之事實之認定；且原告雖謂
      於離職時曾向被告公司主張補償未予投保之損害等語，然卻未見有原告提出任
      何證明以實其說，至於兩造協議由原告給付被告三十一萬五千元並簽立之協議
      書，乃被告公司針對「與原告間聘僱契約終止」乙事，而本於被告公司之人事
      規章退休辦法及內部慣例所為「離職金」性質之給付，自與原告前述所請求之
      老年給付無關，足見原告一再主張已向被告請求補償等語並不足採。
（二）按行政院勞工委員會台八十五年勞保二字第一四三一一○號函意旨明示：「公
      司員工『參加勞保年資滿十五年』，依公司所訂自動退休辦法退休並領得退休
      金者，得繼續加保」，核其內容，尚須「參加勞保年資滿十五年」之公司員工
      方有適用，惟查原告於被告公司之投保年資（自七十五年十二月卅一日至八十
      八年九月九日止）確實未滿十五年，且為兩造所不爭，從而依上開函文意旨亦
      足證被告自無此函文規範之適用；至於原告雖一再強調原告之所以未能達到十
      五年之投保年限實乃被告行為所致，然此與「本件確實無前揭函文之適用」者
      誠屬二事，自無可抹煞「本件並不適用該函文」之事實，應不得混為一談。再
      者，原告於任職期間均未曾提出欲繼續投保之請求，已如同述，而原告於離職
      時，被告乃依公司之人事規章退休辦法及內部慣例給付予被告三十一萬五千元
      ，以補償其所稱因勞保年資不足之部份，雙方並簽立有協議書乙紙，承諾原告
      即乙方已確實領取被告即甲方所給付之退休金等各項給付，且被告不得再執同
      一事件向原告作其他任何之請求。至於協議書中雖有原告若日後「依法」可向
      被告請領他項給付時，得以原告所已受領之三十一萬五千元為其減項之約定者
      ，然此係以「原告依法得請領他項給付」為前提，且亦為原告明知；惟本件原
      告非但未能符合該請領給付之條件，且損害亦未能確定，又究依法可得請領何
      種勞保給付？均未見原告舉證以實其說。至於原告所主張勞工保險條例中老年
      給付乙節，惟查老年給付之請領須符合勞工保險條例第五十八條第一項各款規
      定之要件始得為之，而按勞工保險條例第五十八條第一項第三款規定：「被保
      險人在同一投保單位參加保險之年資合計滿二十五年退職者，得請領老年給付
      」，故本件倘如原告所述其工作年資僅為二十三年一個月又八天，則顯未符合
      前述勞工保險條例規定之條件，自無請領老年給付之權利，從而又何來有損害
      之發生可言？雖原告屢依民法第一百八十四條第二項本文主張被告構成侵權行
      為云云，然自始至終均無法確實證明原告究受有何種損害；且承上所言，原告
      既未能具備請領老年給付之資格，自不生有「應受而未受給付」之損害。
（三）倘設原告確實能符合勞工保險條例中請領老年給付之要件，則被告當亦依法給
      付，此並可由九十一年一月卅一日自被告公司退休之員工曾淑霞，就其「因符
      合前揭法定要件而領得老年給付六十三萬元」乙事所為證述等語觀之自明；且
      亦有證人陳慮明證陳：「其他已經請領勞保損害補償之離職員工，都是符合法
      令得申請勞保老人給付的」、「被證三號所載曾淑霞是符合法令，且其上記載
      均屬實」、「因為被告公司有前述的慣例，所在在原告辭職時，協議書就在辦
      理辭職手續時一併作成，並非經過原告一再請求，雙方才簽訂協議書」等語在
      案可憑，是以益證原告誆稱「協議書並不是每個人都有，公司對退休員工是個
      別處理，本件是經過我一再請求，公司才和我簽協議書，另外其他比我年資淺
      的員工離職時，公司都全額補償，卻不願意對我全額補償」云云，顯屬無據甚
      明。原告確實未能具備前述行政院勞委會八十五年十二月三日台八十五勞保二
      字第一四三一一○號函所規定「得繼續參加普通事故保險」之資格，且因原告
      已自行於他處加保，業如前述，從而被告公司自無為其繼續辦理投保之義務；
      又按勞工保險條例第五十八條第一項各款規定，原告並未符合請領老年給付之
      條件成就，故其主張損害已發生並進而為賠償之請求等語，均屬依法無據。原
      告雖一再聲稱「目前沒有找到工作，也沒有再投保勞保」云云，然查原告實不
      能一昧以目前自身之就業狀態，來曲解法律就請領老年給付所設限制之意旨；
      況且原告以未能請領老年給付而聲稱無法找到工作，即係將生活上之所有收入
      來源均抑賴本件老年給付，其可議之處實堪認定，自不足採信。
（四）按當事人主張有利於己之事實者，就其事實有舉證之責任，民事訴訟法第二百
      七十七條定有明文；且所謂老年給付之損害，自以該請領之條件已成就而未能
      請領者，方有適用之餘地。今核原告之情乃根本未能符合請領上開老年給付之
      法定條件，則又何來有所謂得請領而未能請領之損害發生可言，因此，原告既
      未能達到得請領老年給付之年資上要求，且實際上尚未受有損害，而原告就其
      所指稱之該等損害又無法盡其舉證之責，從而原告一再指稱受有老年給付卅五
      個月之基數金額損害云云，自不足採信。次查原告主張依民法第一百八十四條
      所謂之損害，實際上並不存在，原告亦無法就其真正加以證實，業如前述；至
      於原告另主張民法第二百二十六條及第二百二十七條有關債務不履行之規定部
      分，原告既不符合繼續參加保險之條件，且原告亦自行於他處加保，則被告自
      無為其繼續辦理投保之義務存在。且原告所欲主張之請求權基礎乃模糊不清，
      而所提及之民法上侵權責任與契約責任之條文內容及競合關係，更未見有任何
      之論理及說明，是以益證原告所據以之法律上見解實非有據。
（五）按請求權，因十五年間不行使而消滅，民法第一百二十五條定有明文。查原告
      倘確實認定被告應早在六十五年間即為原告投保，則自應於六十五年當時任職
      於被告公司時即提出辦理投保之請求，然為何當時均未有任何之主張？而至七
      十五年十二月卅一日被告開始為原告辦理投保後，原告仍未曾就前開投保乙事
      提出過任何請求，甚至到八十八年九月自被告公司辦理自願退休後亦為如此。
      是據該事實並衡諸前開意旨，則原告就「於六十五年進入被告公司而未予辦理
      投保」所為等主張，誠已罹於十五年之消滅時效，自於法無據。查原告曾持最
      高法院八十五年度台上字第二七七○號判決主張「不應以雇主違反義務未為勞
      工辦理保險手續之初，作為請求權之消滅時效期間之計算時點」，惟核該判決
      之意旨係認定應以「雇主開始履行義務即為勞工辦理勞工保險手續時」作為起
      算時效之時點，從而縱不以「原告所主張被告違反義務之時點即六十五年原告
      進入被告公司任職時」作為計算損害賠償請求權時效之依據，而自「被告開始
      為原告辦理投保即七十五年十二月卅一日時」開始計算十五年之消滅時效，亦
      可足認原告於九十一年九月聲請發支付命令及嗣後之起訴等舉，均亦顯已罹於
      時效無疑。
三、證據：提出投保資料表（明細）、協議書及曾淑霞函文各乙份為證。
    理      由
一、本件原告起訴主張：其於六十五年八月一日進入被告公司工作，依當時適用之勞
    工保險條例（六十二年四月二十五日公佈施行）第八、十一條規定，雇主應為其
    投保勞工保險，惟被告遲至七十五年十二月三十一日年始為其投保（未投保年資
    達十年四個月又三十天），致原告於八十八年九月九日退休之時，因參加保險年
    資未達十五年（僅十二年九個月又八天），無法依行政院勞工委員會八十五年十
    二月三日臺八十五勞保二字第一四三一一○號函規定：在原單位「繼續參加普通
    事故保險至符合請領老年給付之日止」，進而導致聲請人無法依勞工保險條例第
    五十八條第一項第三款請領老年給付，造成原告老年給付之損害，其金額計算以
    原告所得請領老年給付之年資合計為二十五年（包括未加保年資計十年四個月又
    三十天、參加勞保年資十二年九個月又八天、得在原單位繼續加保一年十個月又
    二十三天），前十年各有一個月老年給付基數，後十五年各有二個月老年給付基
    數，共計為三十五個月之老年給付基數，乘以原告退休時前三年之平均月投保薪
    資為四萬二千元，則共得請求新台幣一百四十七萬元，減去被告曾於原告離職之
    後陸續給付三十一萬五千元，應為一百十五萬五千元，爰依民法第二十八條、第
    一百八十四條第二項前段、第二百二十七條第一項及第二百二十六條第一項，求
    為命被告給付如聲明所示之金額及自支付命令繕本送達被告翌日起至清償日止，
    按年息百分之五計算之利息之判決等情。被告則以：原告於被告公司退職時無繼
    續投保之意，並不符合勞委會函文得繼續投保至請求老年給付之要件；且被告已
    給付原告三十一萬五千元，已不得再執同一事件向被告作其他任何請求；況原告
    未舉證依法得請領何種老年給付，其未有任何損害；又系爭損害賠償請求權已罹
    於時效消滅等語置辯。
二、原告主張其於六十五年八月一日進入被告公司工作，依當時適用之勞工保險條例
    第八、十一條規定，被告應為原告投保勞工保險，惟被告遲至七十五年十二月三
    十一日年始為原告投保，嗣原告於八十八年九月九日退休，無法請領老年給付之
    事實，為被告所不爭執，固堪信為真實。
三、惟按侵權行為損害賠償請求權，以請求權人實際受有損害為成立要件（最高法院
    四十八年度台上字第六八○號判例參照）。而勞工保險之老年給付係對勞工因退
    職未能獲取薪資所為之給付，依勞保條例第五十八條第一項之規定，須於退職時
    符合該項各款要件之一者始得請領，如勞工退職時未符合請領老年給付之要件，
    尚不得請領老年給付，故其損害（即老年給付之差額）在符合請領老年給付要件
    前，並未確定發生。復按勞工保險條例第五十八條第一項第三款規定「在同一投
    保單位參加保險之年資合計滿二十五年退職者」，係以其參加勞工保險之年資滿
    二十五年而退職為前提，該「老年給付」之請求權，則自於其退職之時參加勞工
    保險之年資滿二十五年始發生，倘勞工在同一投保單位參加保險之年資合計並未
    滿二十五年而退職者，勞工依法尚不得請領老年給付。
四、經查：
（一）原告於七十五年十二月三十一日始由被告為其投保勞工保險，原告於八十八年
      九月九日自被告公司離職，已如前述，其間參加勞工保險年資僅十二年九月八
      天，此有卷附原告所提工作年資及勞保年資表及附原告勞工保險被保險人投保
      資料表（明細）可稽，其投保勞工保險年資非惟不符勞工保險條例第五十八條
      第一項第三款之規定，且依行政院勞工委員會八十五年十二月三日臺八十五勞
      保二字第一四三一一○號函意旨，須以公司員工「參加勞保年資滿十五年」，
      依公司所訂自動退休辦法退休並領得退休金者，始得由公司繼續為其加保至符
      合老年給付之日止，原告在被告公司參加勞工保險年資，既尚未滿十五年，亦
      不得由被告公司加保至符合老年給付之日。故原告現在依法既尚未符合請求老
      年給付之要件，尚難其謂確定受有老年給付之損失。
（二）原告自被告公司退休離職時，曾與被告簽訂卷附之協議書，約定「茲因甲（即
      被告）乙（即原告）雙方聘僱契約於一九九九年九月七日終止，乙方已領得乙
      方依公司退休金辦法，聘僱合約，及工作規則所應取得之全部薪資、年假給付
      、退休金給付。茲此證明外，甲乙雙方就所餘之權利義務關係，達成協議如下
      ：一、甲方另分期給付計三十一萬五千元．．．乙方日後若有依法可向甲方申
      領的他項給付時，三十一萬五千元為其減項」等情，參以證人即被告公司人事
      副總經理陳慮明並證稱：「原告曾是被告公司員工，他離職時應該沒有向公司
      請求補償未投保之損害，因為我們公司就員工六十五年至七十五年未投保之可
      能勞保損害部分，有內部慣例，就是員工離職時先給付若干金額，等該離職員
      工符合法令可以申請勞保給付的時候，再計算實際的差額給付與離職的員工，
      所以原告根本無庸向公司來請求，本件原告離職時，兩造有簽協議書，被告已
      先給付若干款項給原告在案」等語，可見被告公司承認自六十五年至七十五年
      間，未為員工投保勞工保險，可能造成員工勞保給付之損失，並願負賠償責任
      ，惟因該勞保給付損失是否確定發生及其金額若干，於員工離職時尚無法明確
      認定（例如就本件原告請求之老年給付而言，原告係四十五年七月二十四日出
      生，於八十八年九月九日自被告公司退休離職時，僅年滿四十三歲，勞保投保
      年資雖為十二年九月八日，然倘原告轉至其他公司工作，繼續投保勞保，則其
      投保年資最高算至六十五歲時，約可有三十五年，參照勞工保險條例第五十九
      條、第六十一條規定，原告仍可領取最高五十個月投保薪資之老年給付，故被
      告於部分期間，未為原告投保勞保，並不必然造成原告請求老年給付之損失，
      簡言之，原告自被告公司退休離職後，有關未投保年資之老年給付損失，其發
      生與金額端視原告是否繼續工作及其工作時間長短而定，倘原告至應可請領老
      年給付時即不再工作，被告應賠償之老年給付差額最高，並隨原告繼續工作時
      間進行而遞減），故兩造乃協議先由被告給付原告一定賠償金額即三十一萬五
      千元，待日後原告符合法令得請領老年給付時，依請領當時實際投保年資加計
      前述未投保年資，計算應得之老年給付，於扣除原告向勞工保險局領取之老年
      給付金額後，即為被告應賠償原告之老年給付損失，於超過三十一萬五千元部
      分再補付其差額。是兩造既有前述協議書之約定，原告自應受其拘束，現原告
      依其實際投保年資情形，無法請領勞保老年給付，已如前述，則原告遽為本件
      請求，即有未合。
（三）綜上所述，本件兩造就被告未為原告投保勞保年資之損失，已協議先由被告給
      付原告三十一萬五千元，待日後原告符合法令得請領老年給付時，再結算實際
      差額補足，現原告依其實際投保年資情形，尚無法請領勞保老年給付，故原告
      遽為本件請求，容有未合。
五、從而，原告依侵權行為及債務不履行之法律關係，訴請被告給付一百十五萬五千
    元及自支付命令送達翌日起至清償日止，按年息百分之五計算之利息，並無理由
    ，應予駁回。又原告之訴既經駁回，其假執行之聲請亦失所附麗，應併駁回之。
六、本件事證已臻明確，兩造其餘主張及攻擊、防禦方法，核與判決結果不生影響，
    爰不一一論述，併此敘明。
據上論結，本件原告之訴為無理由，依民事訴訟法第七十八條，判決如主文。
中      華      民      國    九十二    年      六      月    二十六    日
                                    臺灣板橋地方法院民事第二庭
~B法  官  連士綱
右為正本係照原本作成。
如對本判決上訴，須於判決送達後廿日內向本院提出上訴狀。
中      華      民      國    九十二    年      六      月    二十七    日
~B書記官  李宏明


司法院資訊處製作；財團法人民間司法改革基金會備份。
